臺灣新北地方法院刑事判決
111年度金訴字第89號
公  訴  人  臺灣新北地方檢察署檢察官
被      告  張仁韋


                    （現於法務部矯正署新竹監獄執行，寄押於法務部矯正署臺北監獄臺北分監）
上列被告因違反洗錢防制法等案件，經檢察官提起公訴（110年
度偵字第40718號），本院判決如下：
    主  文
丙○○犯三人以上共同詐欺取財罪，處有期徒刑壹年肆月。
    事  實
一、丙○○與李育承（所涉詐欺及洗錢罪嫌因證據不足，經臺灣桃
    園地方檢察署檢察官以110年度偵緝字第2336號為不起訴處
    分）等人（無證據證明有未成年）所屬之詐欺集團（下稱本
    案詐欺集團）成員，共同意圖為自己不法之所有，基於3人
    以上詐欺取財及洗錢之犯意聯絡，先由丙○○於民國109年6月
    30日向甲○○（所涉幫助洗錢犯行，經臺灣士林地方院以110
    年度審金簡字第25號判決有罪確定）以每月新臺幣（下同）
    20,000元之租金，收購甲○○於當日所申辦之中國信託商業銀
    行（下稱中國信託）帳號000000000000號帳戶（下稱甲○○中
    國信託帳戶）之存摺、印鑑、提款卡及密碼、網路銀行帳號
    及密碼，再由丙○○轉交李育承。另由本案詐欺集團成員於臉
    書社團「交友社團」張貼交友貼文，適有丁○○於109年6月初
    見該貼文後，加LINE暱稱「劉瑩」之人為好友，「劉瑩」並
    推薦LINE暱稱「亞馬遜海外購在線客服」、「亞馬遜跨境購
    物平台」之人對丁○○佯以可介紹客人讓其從事代購工作，可
    從代購物品中抽成，惟須先支付出貨保證金云云，致丁○○陷
    於錯誤，而於109年7月1日中午12時9分、12分許，用其網路
    銀行分別轉帳50,000元、50,000元至甲○○中國信託帳戶。嗣
    因甲○○中國信託帳戶因有多筆資金匯入遭中國信託行員通知
    需至銀行說明，丙○○、甲○○遂於109年7月2日上午9時許，至
    新北市○○區○○路000號中國信託新富分行，以「結清轉帳」
    之方式，將甲○○中國信託帳戶內之2,246,102元轉匯至丙○○
    所有之中國信託銀行帳號000000000000號帳戶（下稱丙○○中
    國信託帳戶）內；再由丙○○分別於109年7月2日下午2時37分
    許、7月3日下午1時59分許，自其前述中國信託帳戶內臨櫃
    提領1,000,000元、300,000元之現金交予李育承，並將其前
    述中國信託帳戶之存摺、印鑑、提款卡及密碼均交付給李育
    承使用，李育承則於110年7月2日起至同年月8日止將帳戶內
    之款項陸續提領至剩190元存款後返還予丙○○，以此方式製
    造金流斷點，隱匿詐欺取財犯罪所得之去向。嗣經丁○○發覺
    有異報警處理，始為警循線查悉上情。
二、案經丁○○訴由新北市政府警察局金山分局報告臺灣新北地方
    檢察署檢察官偵查起訴。
    理  由
一、證據能力
（一）本件認定事實所引用被告丙○○以外之人於審判外之言詞或
      書面陳述，雖屬傳聞證據，惟檢察官、被告於言詞辯論終
      結前，均未主張有刑事訴訟法第159條第1項不得為證據之
      情形，本院審酌此等證據作成時之情況，並無違法不當及
      證明力明顯過低之瑕疵，認以之作為證據應屬適當，而認
      該等證據資料皆有證據能力。
（二）至於本院所引之非供述證據部分，經查並非違法取得，亦
      無依法應排除其證據能力之情形，應有證據能力。
二、事實認定
    被告固坦承有於前述時間、地點為前述行為，惟否認有3人
    以上共同詐欺取財及洗錢之犯行，辯稱：我跟甲○○都是因為
    缺錢去賣簿子，我的簿子已經被判幫助詐欺，甲○○的簿子也
    交給李育承，跟我沒有關係，因為甲○○簿子被銀行凍結，李
    育承叫我弄出來不然算我的，所以錢匯到我簿子；甲○○被判
    幫助詐欺，我不清楚為何我變成加重詐欺，甲○○有拿到錢，
    我一毛都沒拿到等語（本院卷第132、166頁）。經查：
（一）告訴人丁○○因遭詐欺集團以前述方式詐欺，因而匯款至甲○○中國信託帳戶，為告訴人於警詢中證述在卷，且有告訴
      人提出之網路銀行交易明細、臉書社團頁面、LINE頁面及
      對話紀錄、甲○○中國信託帳戶交易明細（偵卷第36至44、
      66至69頁）等事證可證。而告訴人匯款到甲○○中國信託帳
      戶後，該帳戶內之全部款項（總計2,246,102元），以「
      結清轉帳」之方式轉帳至被告中國信託帳戶，再陸續經以
      行動網銀跨行轉帳、電匯、ATM現金提款等方式轉出或提
      領款項，另被告分別於109年7月2日下午2時37分許、7月3
      日下午1時59分許，臨櫃提領現金1,000,000元、300,000
      元，為被告坦承在卷，與證人甲○○之證詞相符，且有甲○○
      中國信託帳戶交易明細、被告中國信託帳戶交易明細、被
      告臨櫃提領之監視器影片擷圖（偵卷第66至69、78至80、
      100至102頁）等事證可證，以上事實均足以認定。
（二）甲○○於審理中證稱：我賣帳戶，我拿給被告，我拿到20,0
      00元，是跟我們要帳戶的人用匯款的給我；後來有資金進
      來，銀行打給我說我帳戶資金有問題，我當下去銀行瞭解
      情況，我問這些錢有沒有問題，銀行跟我說沒有問題，但
      銀行給我的處理方式是銷戶，就變成這些資金不能讓我領
      取，銀行問我這個錢要怎麼處理，我說這個錢也不是我的
      ，到最後有個裡面的綁定帳戶是被告的，銀行就把這些資
      金處理到被告帳戶，是銀行自動匯的，帳戶就被註銷了等
      語（本院卷第161至163頁），與其偵查中證稱：被告介紹
      我賣帳戶，我提供帳戶給他，他將帳戶交給誰不清楚；我
      算是租帳戶給他，約定每個月給我20,000元；我於110年6
      月30日申辦帳戶當天就交付給被告，我完全就跟被告接觸
      ；109年7月1日下午3時許中國信託行員打給我問我帳戶為
      何有這麼多資金同天轉入，我跟他說我不清楚，行員要我
      去銀行說明，我打給被告，被告叫我等明天銀行開門再去
      ，隔天我跟被告一起去銀行，行員問我資金為何這麼多，
      我跟行員說我不知道，我的帳戶借給被告使用，被告跟行
      員說那些款項是做生意，客戶匯款給他的，行員說我是新
      開戶，依規定不能有這麼大筆的金額流動，所以要銷戶，
      不讓我使用，被告就問行員帳戶内的錢怎麼辦，行員就說
      匯回去原來的轉入帳戶，被告就說是否可以匯款到他中國
      信託帳戶，行員說可以，所以就將錢匯到被告的帳戶，我
      不清楚他將款項匯到他帳戶後後續款項流向，被告就給我
      20,000元出租帳戶的租金等語（偵卷第197至201頁）相符
      ，足認甲○○是為了販賣帳戶而將其中國信託帳戶交付給被
      告，之後與被告一起到銀行處理帳戶問題，在被告的要求
      下，由銀行以「結清轉帳」之方式將甲○○中國信託帳戶內
      所有款項轉匯至丙○○中國信託帳戶。
（三）而被告於偵查中供稱：我是109年5、6月在臉書上認識李
      育承，他在臉書上貼文說要收購帳戶，我跟他見面，他說
      要去收購帳戶去做比特幣買賣，我先以5,000元價格賣我
      第一銀行帳戶給他，之後甲○○跟我借錢，我就介紹甲○○給
      李育承，甲○○有賣帳戶給李育承等語（偵卷第171至173頁
      ），可見被告於109年5、6月間就知道李育承要收購帳戶
      作不法犯罪使用，被告也先將其第一銀行帳戶賣給李育承
      ，被告販賣帳戶之幫助詐欺犯行，亦經本院以110年度簡
      字第784號判決有罪確定，有臺灣高等法院被告前案紀錄
      表可參，足以佐證被告在介紹甲○○販賣帳戶之時，知道甲○○帳戶是交給詐欺集團使用，也知道匯入其內的款項是詐
      欺之犯罪所得。
（四）又被告於偵查中供稱：李育承後來跟我說甲○○帳戶好像不
      能領，因為是我介紹甲○○，如果他帳戶的錢動不了，不能
      提款，只能匯出款項，要我負責這筆錢，我才將我的中國
      信託存摺、提款卡借給李育承，不到一週時間他就還我；
      我只有臨櫃於109年7月2日提領1,000,000元、109年7月3
      日提領300,000元，是李育承叫我去提領的，我領出來後
      拿給李育承，但是我沒獲得任何好處，後來李育承一直叫
      我去我帳戶領錢，我覺得麻煩，就將提款卡、存摺、印鑑
      章給他並將密碼跟他說，讓他自己去領，他將錢都領光後
      就將東西都還我等語（偵卷第173至175頁），與甲○○前述
      證述相符，足認被告確實有與甲○○一起到銀行處理甲○○中
      國信託帳戶問題，為了要將甲○○中國信託帳戶內的款項領
      出交給李育承，才會將甲○○中國信託帳戶內所有款項轉匯
      至丙○○中國信託帳戶，再將款項交給李育承。
（五）被告明知道李育承收購帳戶，就是要交給詐欺集團作不法
      犯罪使用，卻仍然介紹甲○○販賣帳戶給李育承，並向甲○○
      收取其中國信託帳戶後轉交李育承；之後甲○○帳戶無法領
      出時，被告明知道帳戶內的款項是詐欺犯罪所得，仍配合
      李育承，與甲○○一同前往銀行，要求銀行行員轉匯到其中
      國信託帳戶後，再提領款項交付李育承，並將其帳戶交付
      李育承使用行動網銀跨行轉帳、電匯、ATM現金提款等方
      式轉出或提領款項，足認被告有以自己犯罪之意思，參與
      收取及提領詐欺犯罪所得並轉交上手之構成要件行為，被
      告有3人以上共同詐欺取財及洗錢之犯意及行為，足以認
      定。
（六）被告雖辯稱：甲○○的簿子也交給李育承，跟我沒有關係等
      語，但被告有參與收取甲○○帳戶提款卡之行為在前，又參
      與詐欺款項轉匯至其戶頭再加以提領之行為在後，已經無
      法說自己沒有參與本案詐欺及洗錢之行為。又被告辯稱：
      因為甲○○簿子被銀行凍結，李育承叫我弄出來不然算我的
      ，所以錢匯到我簿子等語，然而被告可以自己選擇配合李
      育承與否，被告明知款項是詐欺款項，卻配合李育承進行
      轉匯及提領之行為，就是有3人以上共同詐欺取財及洗錢
      之犯意。另被告辯稱：甲○○被判幫助詐欺，我不清楚為何
      我變成加重詐欺等語，惟依據臺灣士林地方院110年度審
      金簡字第25號之判決內容，甲○○在該案僅被認定有提供帳
      戶之存摺、提款卡及密碼給被告等詐欺集團成員，並未被
      認定有參與將帳戶內詐欺犯罪所得轉匯或提領給詐欺集團
      成員之工作；而本案中檢警已追查到被告有與甲○○有共同
      至銀行轉匯後並加以提領等共同正犯之行為，前案與本案
      認定之事實並不相同，無法以前案之認定拘束本案之認定
      ，附此敘明。
（七）綜上所述，本案事證明確，被告犯行足以認定，應予依法
      論科。
三、論罪科刑
（一）核被告所為，是犯刑法第339條之4第1項第2款之3人以上
      共同詐欺取財罪、洗錢防制法第14條第1項之洗錢罪。
（二）被告以一行為同時犯洗錢罪、3人以上共同詐欺取財罪，
      屬異種想像競合犯，應依刑法第55條前段規定，應從一重
      論以3人以上共同詐欺取財罪。
（三）被告就本案犯行與李育承、甲○○等人間，有犯意聯絡及行
      為分擔，應論以共同正犯。
（四）爰審酌：
    1.犯罪之動機、目的、手段、違反義務之程度及犯罪所生之
      危險或損害：被告正值青壯之年，有相當之工作能力，竟
      不思以正當途徑賺取生活所需，明知當前詐欺集團橫行，
      政府窮盡心力追查、防堵，且大眾傳播媒體更屢屢報導民
      眾被詐欺之新聞，竟配合李育承等詐欺集團成員，於前述
      時間，以前述方式，共同分擔詐欺犯行，收取財物並轉交
      上手而加以隱匿，被害人1人，詐得100,000元，被告並未
      獲得任何報酬。嗣經警方調閱監視器而循線查獲。
    2.犯罪行為人之生活狀況、品行及智識程度：被告受有高中
      肄業之教育程度，在市場賣雞，未婚，無人需要扶養，為
      被告於審理中供述在卷（本院卷第166頁）；被告在本案
      前先是販賣自己的帳戶給李育承，經本院以110年度簡字
      第784號判決確定，有臺灣高等法院被告前案紀錄表附卷
      可證。
    3.犯罪後之態度：被告未能承認所為之犯行，亦未能賠償告
      訴人所受損失等一切情狀，量處主文所示之刑。
據上論斷，應依刑事訴訟法第299條第1項前段，洗錢防制法第14
條第1項，刑法第11條前段、第28條、第339條之4第1項第2款、
第55條，刑法施行法第1條之1第1項，判決如主文。
本案經檢察官乙○○提起公訴，檢察官彭聖斐、林佳勳到庭執行職
務。
中　　華　　民　　國　　111 　年　　10　　月　　26　　日
                  刑事第十六庭　審判長法　官　黃志中
　　　　　　　　　
　　　　　　　　　　　　　　　　　　　法　官　薛巧翊
　　　　　　　　　　　　　　　　　　　
　　　　　　　　　　　　　　　　　　　法　官　時瑋辰
上列正本證明與原本無異。
如不服本判決，應於判決送達後20日內敘明上訴理由，向本院提
出上訴狀 (應附繕本) ，上訴於臺灣高等法院。其未敘述上訴理
由者，應於上訴期間屆滿後20日內向本院補提理由書「切勿逕送
上級法院」。
                                      書記官  楊喻涵
中　　華　　民　　國　　111 　年　　11　　月　　8 　　日
附錄論罪科刑法條：
洗錢防制法第14條第1項
有第二條各款所列洗錢行為者，處 7 年以下有期徒刑，併科新
臺幣 5 百萬元以下罰金。
中華民國刑法第339條之4第1項第2款
犯第 339 條詐欺罪而有下列情形之一者，處 1 年以上 7 年以
下有期徒刑，得併科 1 百萬元以下罰金：
二、三人以上共同犯之。